臺灣板橋地方法院刑事判決　　　　　　　96年度易字第1076號
公　訴　人　臺灣板橋地方法院檢察署檢察官
被　　　告　甲○○
上列被告因違反家庭暴力防治法等案件，經檢察官提起公訴〔９
６年度偵字第５２００號、９６年度偵字第５７４０號〕。本院
判決如下：
    主  文
甲○○所犯如附表所示之罪，各處如附表「宣告罪刑」欄所示罪
、刑；各減為附表「減得之刑」欄所示之刑；應執行有期徒刑參
月，如易科罰金，以新臺幣壹仟元折算壹日。
    事  實
甲、甲○○與乙○○○係夫妻，貳人具有家庭暴力防治法第３條
    第１款所定之家庭成員關係；甲○○前因對乙○○○實施家
    庭暴力行為，經本院於民國〔下同〕９５年７月２８日，核
    發９５年度家護字第７１６號民事通常保護令裁定，令其不
    得對乙○○○實施身體或精神上不法侵害之行為；不得直接
    或間接對於乙○○○為騷擾之聯絡行為，保護令之有效期間
    為壹年。甲○○於上開民事通常保護令合法送達，並知悉該
    裁定內容，詎竟〔一〕基於違反「禁止直接騷擾之民事通常
    保護令裁定」犯意，於９５年１２月３０日中午１２時許，
    在臺北縣板橋市○○路○段２１１號２樓其住處內，因細故
    與乙○○○發生衝突，竟從抽屜內拿出工具欲毆打乙○○○
    ，經乙○○○之２位孫子黃○洲〔８６年５月生，姓名年籍
    等資料詳卷〕、黃○倫〔８９年１１月生，姓名年籍等資料
    詳卷〕大喊要乙○○○趕快逃跑，始倖免於難，黃明火以此
    方式製造使乙○○○心生畏怖情境，騷擾乙○○○，違反本
    院上開裁定。〔二〕另基於恐嚇、違反「禁止直接騷擾之民
    事通常保護令裁定」犯意，於同日晚上１０時許，在上開住
    處客廳內，多次以「幹妳娘雞巴」等語，辱罵乙○○○，並
    拿刀子要刺殺乙○○○，經其２位兒子黃志文、黃志友阻擋
    ，乙○○○才得以逃脫，甲○○續出言：若伊不走，要讓伊
    死，瓦斯桶在家裡，要讓伊死，要開瓦斯燒死伊等語，以此
    加害生命、身體之事，恐嚇乙○○○，致生危害於其安全，
    並黃明火以此方式製造使乙○○○心生畏怖情境，騷擾乙○
    ○○，違反本院上開裁定。
乙、案經乙○○○告訴暨臺北縣政府警察局海山分局報告臺灣板
    橋地方法院檢察署檢察官偵查起訴。
    理  由
甲、本件控、辯雙方主要爭點及所主張之證據方法：
    壹、公訴人認被告涉上揭犯嫌，係以：〔一〕告訴人乙○○
        ○警詢、偵訊中指述。〔二〕證人黃○洲、黃○倫偵訊
        中證述。〔三〕告訴人提出之錄音光碟負載之音訊、９
　　　　６年２月１４日臺灣板橋地方法院檢察署勘驗錄音光碟
　　　　內容之偵訊筆錄。〔四〕本院９６年度家護字第７１６
  　　　號民事通常保護令。〔五〕臺灣板橋地方法院檢察署９
　　　　５年偵字第２２４４４號起訴書。〔六〕被告供述等為
　　　  證據方法，因認被告涉上揭犯嫌。
    貳、被告被告對於起訴書載其與乙○○○為夫妻、確曾收受
        本院９５年度家護字第７１６號民事通常保護令，暨９
        ５年１２月３０日晚上１０時許，黃志文、黃志友在其
        住處內等事實不爭執。惟矢口否認犯罪，其主要爭點有
        ：〔一〕爭執否認於９５年１２月３０日中午１２時許
　　　　持工具欲　毆打乙○○○，並主張黃○洲、黃○倫不在
　　　　場，其在上學。〔二〕否認同日晚上１０時許有辱罵、
　　　　恐嚇乙○○○之行為。〔三〕爭執主張『錄音可以剪接
　　　　』等。被告就其爭執主張『錄音可以剪接』壹節，聲明
　　　  勘驗告訴人提出之錄音光碟負載之音訊為證據方法。
乙、關於上揭證據方法之證據能力：
　　壹、被告爭執主張『錄音可以剪接』〔參見本院９６年５月
　　　　１４日準備程序筆錄第４頁〕；經勘驗，其錄音內容清
  　　　晰，並無剪接或不連續情狀，有本院９６年７月１９日
    　　勘驗筆錄足稽，告訴人提出之錄音光碟負載之音訊，得
　      為證據。
　　貳、刑事訴訟法第１５９條第１項雖規定，被告以外之人於
        審判外之言詞或書面陳述，除法律有規定外，不得作為
        證據。惟同法第１５９條之５明定：「被告以外之人於
        審判外之陳述，雖不符前四條之規定，而經當事人於審
        判程序同意作為證據，法院審酌該言詞陳述或書面陳述
        作成時之情況，認為適當者，亦得為證據。」、「當事
        人、代理人或辯護人於法院調查證據時，知有第一百五
        十九條第一項不得為證據之情形，而未於言詞辯論終結
        前聲明異議者，視為有前項之同意。」，其立法理由在
        於傳聞證據未經當事人之反對詰問予以核實，乃排斥其
        證據能力。惟當事人如放棄對原供述人之反對詰問權，
        於審判程序表示同意該等傳聞證據可作為證據，此時，
        法院除認該傳聞證據欠缺適當性外，自可承認其證據能
        力。又當事人、代理人或辯護人於調查證據時，知有刑
        事訴訟法第１５９條第１項不得為證據之情形，卻表示
        「對於證據調查無異議」、「沒有意見」、「不知道」
        等意思，而未於言詞辯論終結前聲明異議者，應視為已
        有將該等傳聞證據採為證據之同意。經查，被告於本院
        準備程序，就公訴人聲明之前列證據方法，陳述「〔除
        上列乙─壹所示外〕調查這些證據我沒意見」〔參見本
　　　　院９６年５月１４日準備程序筆錄第４頁〕，未於言詞
　　　　辯論終結前就證據能力聲明異議，應視為已有將該等傳
　　　  聞證據採為證據之同意。
丙、本院之判斷：
    壹、上揭事實，業據告訴人乙○○○指訴歷歷，與〔壹〕被
        告自白「我〔有〕收到保護令，我收起來了，．．．」
　　　　〔參見９６年度他字第９９０號卷第２９頁〕，「警方
　　　　有拿該保護令給我看」、「我與乙○○○係夫妻關係」
　　　　〔參見９６年度偵字第５２００號卷第９頁〕，於本院
　　　　自白略以伊〔被告〕與乙○○○為夫妻、確曾收受本院
　　　　９５年度家護字第７１６號民事通常保護令，暨９５年
　　　　１２月３０日晚上１０時許，黃志文、黃志友在其住處
　　　　內等〔參見本院９６年５月１４日準備程序筆錄第２頁
　　　　、第３頁〕。〔貳〕證人黃○洲、黃○倫偵訊時證述情
　　　　節〔參見９６年度他字第９９０號卷第２２頁〕，互核
　　　　相符，復有〔一〕本院９５年度家護字第７１６號民事
　　　　通常保護令影本〔附９６年度他字第９９０號卷第５頁
　　　　、第５－１頁〕。〔二〕臺灣板橋地方法院檢察署９５
　　　　年偵字第２２４４４號起訴書繕本〔附９６年度他字第
　　　　９９０號卷第１４頁、第１５頁〕。〔三〕告訴人提出
　　　　之錄音光碟負載之音訊、９６年２月１４日臺灣板橋地
　　　　方法院檢察署勘驗錄音光碟內容之偵訊筆錄〔參見９６
　　　　年度他字第９９０號卷第２９頁〕〔四〕本院９６年７
　　　　月１９日勘驗筆錄〔附本院卷〕等足佐。堪認告訴人指
　　　　訴被害情節，與事實相符，足為認定上揭事實之依據。
    貳、關於被告爭執主張之事實，本院不予採納，其理由說明
        如下：
　　　　一、查告訴人訴稱：「９５年１２月３０日星期六中午
　　　　　　，因我照顧參個孫子，電鍋飯不夠，他〔被告〕隨
　　　　　  便找理由就要打我，我孫子叫我趕快跑，．．．」
　　　　　　、「〔被告〕復於９５年１２月３０日中午１２時
  　　　　　許，於住處欲拿工具對告訴人施暴，經告訴人孫子
  　　　　　黃○倫．．．勸阻，竟對黃○倫施暴，告訴人脫逃
    　　　　並報警，．．．」〔參見９６年度他字第９９０號
　　　　　　卷第３頁、第７頁〕，與證人黃○洲、黃○倫偵訊
　　　　　　時證述略以：９５年１２月３０日中午，看到被告
　　　　　　開抽屜拿工具欲毆打告訴人，其等叫告訴人快走，
　　　　　　告訴人跑掉後，被告即毆打黃○倫頭和臉，毆打黃
　　　　　　○洲臉部等情節〔參見９６年度他字第９９０號卷
　　　　　  第２２頁〕，互核相符，復有黃○倫之驗傷診斷書
　　　　　　〔附同上卷第９頁，黃○倫受傷害部分，未據告訴
　　　　　  〕足參，堪認被告確有事實欄甲─〔一〕所示犯行
　　　　　　。被告爭執否認此部分犯行，並主張黃○洲、黃○
　　　　　　倫不在場云云，為犯後飾卸之詞。
　　　　二、９５年１２月３０日晚上１０時許，黃志文、黃志
　　　　　　友確在事實欄甲─〔二〕所示地點，業據被告自白
　　　　　　如前；告訴人提出之錄音光碟負載之音訊，經本院
　　　　　　於９６年７月１９日勘驗，確有被告多次以「幹妳
　　　　　　娘雞巴」等語，辱罵乙○○○之音訊；並有黃志文
　　　　　　問被告「你拿那支刀是要幹麻啊？」，被告揚言稱
　　　　　　：「刀就是要殺人啦，怎樣？」、「恁爸今天晚上
　　　　　　就是要給他死。」〔參見本院９６年７月１９日勘
　　　　　　驗筆錄〕，凡此，與告訴人指訴被害情節，互核相
　　　　　　符，堪認被告確有事實欄甲─〔二〕所示犯行。被
　　　　　  告否認辱罵、恐嚇乙○○○云云，與實情相左。
    參、本件事證明確，被告之上揭犯行，堪予認定。
丁、被告為事實欄所示犯行後，家庭暴力防治法已於９６年３月
    ２８日修正，並經總統於同日公布施行，修正前原第１３條
    第２項第２款「禁止相對人直接或間接對於被害人為騷擾、
    通話、通信或其他非必要之聯絡行為」之規定移置於第１４
    條第１項第２款，並修正為「禁止相對人對於被害人為騷擾
    、接觸、跟蹤、通話、通信或其他非必要之聯絡行為」；另
    原第５０條第２款「禁止直接或間接騷擾、接觸、通話或其
    他連絡行為」亦移置於第６１條第２款，並配合修正為「禁
    止騷擾、接觸、跟蹤、通話、通信或其他非必要之聯絡行為
    」，惟修正前第５０條與修正後第６１條之法定刑同為「三
    年以下有期徒刑、拘役或科或併科新臺幣十萬元以下罰金」
    ，修正後之法律並非較有利於行為人，自應依刑法第２條第
    １項前段規定，適用行為時即修正前家庭暴力防治法第５０
    條第２款規定論處。
戊、核被告所為〔壹〕事實欄甲─〔一〕所示犯行，係犯修正前
    家庭暴力防治法第５０條第２款之罪。〔貳〕事實欄甲─〔
　　二〕所示犯行，係犯修正前家庭暴力防治法第５０條第２款
　  之罪、刑法第３０５條之恐嚇危害安全罪；其以一行為觸犯
    上列貳罪名，依想像競合犯規定，從一重論以修正前家庭暴
    力防治法第５０條第２款之罪。〔參〕其先後貳次犯修正前
    家庭暴力防治法第５０條第２款犯行，犯意各別，行為互殊
    ，應分論併罰。末按被告犯罪時間在９６年４月２４日以前
    ，應按中華民國九十六年罪犯減刑條例規定減其宣告刑二分
    之一。爰審酌被告犯罪之動機、目的、手段、所致之損害，
    暨犯罪後態度等一切情狀，量處如主文所示之刑，並諭知減
    得之刑，暨定其應執行之刑、諭知易科罰金之折算標準。
據上論斷，應依刑事訴訟法第２８４條之１、第２９９條第１項
前段，修正前家庭暴力防治法第５０條第２款，刑法第２條第１
項前段、第１１條前段、第３０５條、第５５條、第４１條第１
項前段、第２項，第５１條第５款，刑法施行法第１之１條第１
項、第２項，中華民國九十六年罪犯減刑條例第２條第１項第３
款、第７條、第１０條，判決如主文。
本案經檢察官蔡元仕到庭執行職務。
中　　華　　民　　國　　96　　年　　9 　　月　　3 　　日
                  刑事第一庭    法　官  陳福來
以上正本證明與原本無異。
如不服本判決應於送達後10日內向本院提出上訴狀。
                                書記官  林兆嘉
中　　華　　民　　國　　96　　年　　10　　月　　8 　　日
附表：
┌──┬───────┬───────┬───────┐
│編號│犯　罪　事　實│宣　告　罪　刑│減　得　之　刑│
├──┼───────┼───────┼───────┤
│一  │事實欄甲─〔一│甲○○違反法院│減為有期徒刑壹│
│    │〕            │依修正前家庭暴│月又拾伍日，如│
│    │              │力防治法第十三│易科罰金，以新│
│    │              │條所為禁止直接│臺幣壹仟元折算│
│    │              │騷擾之民事通常│壹日。        │
│    │              │保護令裁定，處│              │
│    │              │有期徒刑參月，│              │
│    │              │如易科罰金，以│              │
│    │              │新臺幣壹仟元折│              │
│    │              │算壹日。      │              │
├──┼───────┼───────┼───────┤
│二  │事實欄甲─〔二│甲○○違反法院│減為有期徒刑貳│
│    │〕            │依修正前家庭暴│月，如易科罰金│
│    │              │力防治法第十三│，以新臺幣壹仟│
│    │              │條所為禁止直接│元折算壹日。  │
│    │              │騷擾之民事通常│              │
│    │              │保護令裁定，處│              │
│    │              │有期徒刑肆月，│              │
│    │              │如易科罰金，以│              │
│    │              │新臺幣壹仟元折│              │
│    │              │算壹日。      │              │
└──┴───────┴───────┴───────┘
附錄壹：本件論罪科刑參考法條：
修正前家庭暴力防治法第５０條：
違反法院依第十三條、第十五條所為之下列裁定者，為本法所稱
之違反保護令罪，處三年以下有期徒刑、拘役或科或併科新台幣
十萬元以下罰金︰
一  禁止實施家庭暴力行為。
二  禁止直接或間接騷擾、接觸、通話或其他連絡行為。
三  命遷出住居所。
四  遠離住居所、工作場所、學校或其他特定場所。
五  命完成加害人處遇計畫：戒癮治療、精神治療、心理輔導或其
    他治療、輔導。
刑法第３０５條：
以加害生命、身體、自由、名譽、財產之事，恐嚇他人致生危
害於安全者，處二年以下有期徒刑、拘役或三百元以下罰金。
附錄貳：告訴人、被害人、被告上訴權利告知書：
一、如果您是告訴人或被害人而對本判決不服，請書具不服的理
    由狀，向臺灣板橋地方法院檢察署提出聲請，請求檢察官上
    訴。但要注意可以上訴的期間只有１０天，而且這項可以上
    訴的期間，是以檢察官收受判決正本的日期起算，不是從您
    收到判決以後起算。
二、如果您是被告而對本判決不服，可以在您收到判決後１０天
    內提起上訴，而上訴的目的，既然是希望改變原來的判決，
    所以您的上訴狀一定要記載上訴的具體理由。
三、如果您是被告，也可以在１０天的上訴期間內，先行提出上
    訴狀，但要注意在１０天上訴期間屆滿後的２０天內，向原
    來判決的法院，補提上訴理由狀。
四、如果您有什麼訴訟程序的疑問，可以就近到任何法院的聯合
    服務中心洽詢，也可以依照法律扶助法的規定，向法律扶助
    基金會請求法律扶助。
    法律扶助基金會板橋分會
    　　　地址：臺北縣板橋市○○路○段268號10樓
　　　　　電話：(00)0000-0000
　　　　　傳真：(00)0000-0000
          Email:banciao@laf.org.tw
    法律扶助基金會臺北分會
　　　    地址：臺北市○○○路○段200號6樓
　　　　　電話：(00)0000-0000
　　　　　傳真：(00)0000-0000
　　　　　Email:taipei@laf.org.tw
